臺灣臺南地方法院刑事判決　　　　　　 95年度簡上字第225號
上　訴　人　乙○○
即　被　告
　　　　　　　　　　5號
上列上訴人即被告因詐欺案件，不服本院95年度簡字第1190號中
華民國95年5月17日第一審簡易判決（聲請簡易判決處刑案號：
95年度偵字第2458號），提起上訴，被告為有罪之陳述，本院管
轄之第二審合議庭裁定進行簡式審判程序，判決如下：
    主  文
上訴駁回。
乙○○緩刑貳年。
    事  實
一、乙○○可預見隨意將銀行存摺、金融卡轉交與他人使用，易
    淪為不法之徒供為詐欺取財後領取贓款之管道，竟基於幫助
    詐欺取財之不確定故意，於民國九十四年九月初，在高雄縣
    湖內鄉東方工專前，將自己所有第一銀行大灣分行帳號0000
    0000000號銀行帳戶存摺、金融卡含密碼，以每個月租金新
    臺幣一萬元代價租與姓名不詳綽號「小林」之成年男子。嗣
    綽號「小林」及其同夥即意圖為自己不法之所有，於九十四
    年九月十三日，以電話假冒甲○○之女，向甲○○佯稱：「
    媽媽我出事，因我幫人作保，債務人跑路，債權人要我還錢
    才能離開」云云，致使甲○○誤信為真，依指示將十萬元匯
    入乙○○上開帳戶內。之後甲○○發覺受騙，始報警查獲上
    情。
二、案經臺南縣警察局永康分局移送臺灣臺南地方法院檢察署檢
    察官偵查後聲請簡易判決處刑。
    理  由
一、上開犯罪事實有下列證據足資證明：
  (一)被告自白。
  (二)被害人甲○○於警局指訴。
  (三)被告於第一銀行大灣分行開戶資料、未登摺帳項查詢清單、
    被害人匯款之存款存根聯。
二、核被告所為，係犯刑法第三十條第一項、第三百三十九條第
    一項詐欺取罪之幫助犯。被告幫助他人犯罪，應依刑法第三
    十條第二項規定減輕其刑。原審以被告犯罪事證明確，並依
    刑事訴訟法第四百四十九條第一項前段、第四百五十四條第
    二項、，刑法第三百三十九條第一項、第三十條第一項、第
    二項、第四十一條第一項前段，罰金罰鍰提高標準條例第一
    條前段、第二條，判處被告有期徒刑三月，並諭知易科罰金
    之折算標準，認事用法均無違誤。
三、惟被告行為後，於九十四年一月七日修正，同年二月二日公
    布之刑法，業於九十五年七月一日施行，而依被告犯罪時即
    修正前刑法第四十一條第一項前段規定：「犯最重本刑為五
    年以下有期徒刑以下之刑之罪，而受六個月以下有期徒刑或
    拘役之宣告，因身體、教育、職業、家庭之關係或其他正當
    事由，執行顯有困難者，得以一元以上三元以下折算一日，
    易科罰金」，再依被告行為時易科罰金之折算標準，即修正
    前罰金罰鍰提高標準條例第二條前段（現已刪除）規定，就
    其原定數額提高為一百倍折算一日，則被告行為時之易科罰
    金折算標準，應以銀元三百元折算一日，經折算為新臺幣後
    ，應以新臺幣九百元折算為一日。惟依修正後刑法第四十一
    條第一項前段規定：「犯最重本刑為五年以下有期徒刑以下
    之刑之罪，而受六個月以下有期徒刑或拘役之宣告者，得以
    新臺幣一千元、二千元或三千元折算一日，易科罰金」，比
    較修正前後之易科罰金折算標準，新修正施行之規定並未較
    有利於被告，依刑法第二條第一項前段，應適用修正前刑法
    第四十一條第一項前段規定，定其折算標準。
五、原審裁判時，因新修正之刑法尚未開始施行，而未及為新舊
    法比較，然原判決依當時法律並無違法之處，量刑亦稱妥適
    ，被告上訴指摘原判決量刑過重，顯無理由，應予駁回。末
    查，被告前雖曾因故意犯罪受有期徒刑以上刑之宣告，惟於
    執行完畢後，五年以內未曾因故意犯罪受有期徒刑以上刑之
    宣告，有卷附被告前案紀錄表可按，且本次係因法紀觀念薄
    弱，及年事已高，工作不穩定，妻子又患病須就醫，有被告
    當庭提出之診斷證明書為憑，迫於經濟困窘，一時失慮始罹
    刑章，另被告犯後自始即坦認犯行，深表悔意，且迄至審結
    為止，已儘力籌措一萬八千元賠償被害人，亦有被害人簽立
    之收據一紙附卷可證，本院認被告經此偵審程序，當知所警
    惕，信無再犯之虞，故認被告所受刑之宣告，以暫不執行為
    適當，且被告行為後，刑法有關緩刑之規定已有修正，而參
    照最高法院九十五年五月二十三日刑事庭第八次會議決議，
    認「按犯罪在新法施行前，新法施行後，緩刑之宣告，應適
    用新法第七十四條之規定」，是本案關於緩刑即應適用修正
    後規定，併諭知被告緩刑二年，以啟自新。
據上論斷，應依刑事訴訟法四百五十五條之一第一項、第三項、
第二百七十三條之一第一項、第三百六十八條，刑法第二條第一
項、修正前第四十一條第一項前段、第七十四條第一項第二款，
刑法施行法第一之一條，修正前罰金罰鍰提高標準條例第二條，
判決如主文。
本案經檢察官丙○○到庭執行職務
中　　華　　民　　國　　96　　年　　3　　月　　16　　日
 　　　　刑事第三庭    審判長法　官  鄧希賢
                             法  官  張銘晃
                             法  官  包梅真
以上正本證明與原本無異。
不得上訴。
 　　　　　　　　　　　　　　書記官  李淑秋
中　　華　　民　　國　　96　　年　　3 　　月　　19　　日
附錄本案論罪科刑法條全文
中華民國刑法第339條：
（普通詐欺罪）
意圖為自己或第三人不法之所有，以詐術使人將本人或第三人之
物交付者，處5年以下有期徒刑、拘役或科或併科1千元以下罰金
。
以前項方法得財產上不法之利益或使第三人得之者，亦同。
前二項之未遂犯罰之。
刑法施行法第1之1條：
中華民國94年1月7日刑法修正施行後，刑法分則編所定罰金之貨
幣單位為新臺幣。
94年1月7日刑法修正時，刑法分則編未修正之條文定有罰金者，
自94年1月7日刑法修正施行後，就其所定數額提高為30倍。但72
年6月26日至94年1月7日新增或修正之條文，就其所定數額提高
為3倍。
